臺灣桃園地方法院刑事判決
                                    111年度審易字第774號
公  訴  人  臺灣桃園地方檢察署檢察官 
被      告  郭明宇



上列被告因竊盜案件，經檢察官提起公訴（111 年度偵字第1114
6 號），被告於本院準備程序進行中，就被訴事實為有罪之陳述
，經本院告知簡式審判程序意旨，並聽取當事人意見後，裁定依
簡式審判程序審理，判決如下：
    主  文
郭明宇犯侵入住宅竊盜罪，累犯，處有期徒刑柒月。
    事實及理由
一、犯罪事實：
    本案犯罪事實，除起訴書如附表一「原記載內容」欄所示之
    記載，應更正如附表一「更正後內容」欄所示外，餘均引用
    檢察官起訴書之記載（如附件）。
二、證據名稱：
  ㈠被告郭明宇於警詢及本院審理時之自白。
  ㈡告訴人劉宜雯、證人林招環於警詢時之證述。
  ㈢贓物認領保管單、現場暨贓證物蒐證照片、監視錄影畫面。
三、論罪科刑：
  ㈠核被告所為，係犯刑法第321 條第1 項第1 款之侵入住宅竊
    盜罪。
  ㈡依照司法院釋字第775 號解釋意旨及刑事訴訟法第161 條第1
     項規定可知，檢察官就前階段被告構成「累犯事實」負擔
    主張及舉證責任，並就後階段被告依累犯規定「加重其刑事
    項」負擔主張及說明責任（最高法院110 年度台上大字第56
    60號裁定意旨參照）。本件檢察官就被告有如附件起訴書犯
    罪事實欄一、所載之累犯事實，業已提出被告之前案紀錄表
    在案（參起訴書之記載及偵卷第43頁至第64頁），且為被告
    所坦白承認（參本院卷111 年7 月13日準備程序筆錄第2 頁
    至第3 頁），應認足以證明被告累犯之事實。又檢察官於審
    理時主張被告一再犯本罪，請本院依累犯之規定加重其刑。
    而被告前因①竊盜案件，經本院以108 年度桃簡字第1401號
    判處有期徒刑6 月確定；②竊盜案件，經本院以108 年度桃
    簡字第1732號判處有期徒刑5 月確定；③竊盜案件，經本院
    以108 年度審簡字第1056號判處有期徒刑3 月確定。上開①
    至③罪刑，嗣經本院以109 年度聲字第1924號裁定應執行有
    期徒刑1 年1 月確定，入監執行後，已於民國109 年10月12
    日期滿執行完畢等情，有臺灣高等法院被告前案紀錄表在卷
    可參（見本院審易字卷第13至28頁）。本院審酌其受有期徒
    刑執行完畢後，5 年以內故意再犯本案有期徒刑以上之罪，
    為累犯。且係一再犯同罪質之罪，足見其惡性及對刑罰反應
    力薄弱，應依刑法第47條第1 項規定，加重其最低本刑（司
    法院大法官會議釋字第775 號解釋意旨參照）。
  ㈢爰審酌被告不思以正當手段獲取財物，為圖一己私益，竟恣
    意侵入他人住宅竊取財物，蔑視他人財產權，對民眾財產、
    居住安全及社會治安與經濟秩序產生危害，所為殊無可取，
    惟念其犯後坦承犯行，並衡其犯罪之動機、目的、手段、素
    行暨竊得財物之價值等一切情狀，量處如主文所示之刑。
四、沒收部分：
　　被告所竊如附表二所示之物，業據告訴人劉宜雯立據領回，
    有贓物認領保管單在卷可稽（見偵卷第33頁），是依刑法第
    38條之1 第5 項規定，不予宣告沒收。
五、應適用之法條：
　　刑事訴訟法第273 條之1 第1 項、第299 條第1 項前段、第
    310 條之2 、第454 條第2 項，刑法第321 條第1 項第1 款
    、第47條第1 項、第38條之1 第5 項，刑法施行法第1 條之
    1 第1 項。
六、如不服本判決應於收受判決後20日內向本院提出上訴書狀，
    並應敘述具體理由。其未敘述上訴理由者，應於上訴期間屆
    滿後20日內向本院補提理由書（均須按他造當事人之人數附
    繕本）「切勿逕送上級法院」。
本案經檢察官劉仲慧到庭執行職務。
中　　華　　民　　國　　111 　年　　8 　　月　　10　　日
                    刑事審查庭    法　官　呂曾達
以上正本證明與原本無異。
如不服本判決應於收受判決後20日內向本院提出上訴書狀，並應
敘述具體理由。其未敘述上訴理由者，應於上訴期間屆滿後20日
內向本院補提理由書(均須按他造當事人之人數附繕本)「切勿逕
送上級法院」。 
     　　　　　　　　　　　　　　書記官　楊淨雲
中　　華　　民　　國　　111 　年　　8 　　月　　11　　日
附錄本案論罪科刑依據之法條：
中華民國刑法第321 條：
犯前條第1 項、第2 項之罪而有下列情形之一者，處6 月以上5
年以下有期徒刑，得併科50萬元以下罰金：
一、侵入住宅或有人居住之建築物、船艦或隱匿其內而犯之。
二、毀越門窗、牆垣或其他安全設備而犯之。
三、攜帶兇器而犯之。
四、結夥三人以上而犯之。
五、乘火災、水災或其他災害之際而犯之。
六、在車站、港埠、航空站或其他供水、陸、空公眾運輸之舟、
    車、航空機內而犯之。
前項之未遂犯罰之。

附表一：
欄別 原記載內容 更正後內容 犯罪事實欄二、第1 至5 行 郭明宇前因多次竊盜案件，分別經臺灣桃園地方法院判決有罪確定，並經同法院裁定應執行刑確定，嗣入監接續執行有期徒刑1 年1 月、7 月，於民國110 年4 月1 日縮刑假釋，並於110 年4 月25日付保護管束，於110 年5 月15日假釋期滿未經撤銷，未執行之刑，以已執行論 郭明宇前因①竊盜案件，經本院以108 年度桃簡字第1401號判處有期徒刑6 月確定；②竊盜案件，經本院以108 年度桃簡字第1732號判處有期徒刑5月確定；③竊盜案件，經本院以108 年度審簡字第1056號判處有期徒刑3 月確定。上開①至③罪刑，嗣經本院以109 年度聲字第1924號裁定應執行有期徒刑1 年1 月確定，入監執行後，已於民國109 年10月12日期滿執行完畢（於本案構成累犯）。 

附表二：
犯罪所得（已實際合法發還被害人者）   編號 犯罪所得 備註  一 濟公神像1 尊 已實際合法發還被害人劉宜雯 

附件：
臺灣桃園地方檢察署檢察官起訴書
                                    111年度偵字第11146號
　　被　　　告　郭明宇　男　36歲（民國00年0月00日生）
　　　　　　　　　　　　住○○市○○區○○街000號
　　　　　　　　　　　　國民身分證統一編號：Z000000000號
上列被告因竊盜案件，業經偵查終結，認應提起公訴，茲將犯罪
事實及證據並所犯法條分敘如下：
　　　　犯罪事實
一、郭明宇前因多次竊盜案件，分別經臺灣桃園地方法院判決有
    罪確定，並經同法院裁定應執行刑確定，嗣入監接續執行有
    期徒刑1年1月、7月，於民國110年4月1日縮刑假釋，並於11
    0年4月25日付保護管束，於110年5月15日假釋期滿未經撤銷
    ，未執行之刑，以已執行論。詎仍不知悔改，意圖為自己不
    法之所有，基於加重竊盜之犯意，於111年1月9日下午3時前
    之某時許，侵入桃園市○○區○○路000號劉宜雯住家內，徒手
    竊取劉宜雯所有擺放在神桌上之濟公神像1尊（價值約6,000
    元），得手後離去。嗣於111年1月9日下午3時許，劉宜雯返
    家後發覺遭竊並報警處理，始查知上情。
二、案經劉宜雯訴由桃園市政府警察局蘆竹分局報告偵辦。
　　　　證據並所犯法條
一、被告郭明宇經傳喚未到，惟上揭犯罪事實，業據其於警詢中
    坦承不諱，核與告訴人劉宜雯指訴及證人林招環證述之情節
    相符，復有桃園市政府警察局蘆竹分局贓物認領保管單1紙
    及現場照片等在卷可稽，是被告犯嫌堪以認定。
二、核被告所為，係犯刑法第321條第1項第1款之加重竊盜罪嫌
    。又被告前有如犯罪事實欄所載論罪科刑及執行情形，有本
    署刑案資料查註紀錄表附卷可稽，其於有期徒刑執行完畢後
    ，5年以內故意再犯本件有期徒刑以上之罪，為累犯，請並
    斟酌依刑法第47條第1項之規定及司法院大法官釋字第775號
    解釋意旨加重其刑。至被告所竊得之上開物品，已實際合法
    發還告訴人之事實，有贓物認領保管單1紙在卷可憑，依刑
    法第38條之1第5項規定，爰不予聲請宣告沒收。
三、依刑事訴訟法第251條第1項提起公訴。
　　此　致
臺灣桃園地方法院
中　　華　　民　　國 　 111　　年　　 3    月　　31   日
                               檢察官  楊  挺  宏
本件證明與原本無異 
中    華    民    國   111    年     4    月     8    日
                               書記官  盧  憲  儀
所犯法條：
中華民國刑法第321條
犯前條第 1 項、第 2 項之罪而有下列情形之一者，處 6 月以
上 5 年以下有期徒刑，得併科 50 萬元以下罰金：
一、侵入住宅或有人居住之建築物、船艦或隱匿其內而犯之。
二、毀越門窗、牆垣或其他安全設備而犯之。
三、攜帶兇器而犯之。
四、結夥三人以上而犯之。
五、乘火災、水災或其他災害之際而犯之。
六、在車站、港埠、航空站或其他供水、陸、空公眾運輸之舟、
    車、航空機內而犯之。
前項之未遂犯罰之。